# 关于使用权资产的变更问题

提问人：河岸横 时间：2023-07-07 11:17:59
请教陈版，企业租赁一处厂房，确认为使用权资产，原合同约定租赁期限为 3 年，年付租金。现因某些原因，签署了补充协议，补充协议较原合同增加了租赁面积，租赁单价减少，但租赁付款额总体增加，同时增加租赁期限为 6 年，但合同中未对新增 3 年的租赁期限进行定价，原文为“在原租赁期限届满后，除非甲方收回租赁场地自用，否则乙方（被审计单位）在同等条件下有优先承租权。第四年度、第五年度、第六年度租金标准届时按市场价确定，甲乙双方协商确定，如协商不成的，则租赁合同及补充协议在xxxx年xx月xx日（原合同租赁到期日）终止。”想请教陈版，
1 、第 4 、 5 、 6 年度的使用权资产应该如何计算入账？
2 、在实务中，第 4 、 5 、 6 年度的租金如何去估计？应由被审计单位的财务人员/业务人员，还是审计人员去估计？

回答人：chenyiwei
建议首先确定此处延长的租赁期（第 4 ～ 6 年）是否属于“不可撤销租赁期”，从主帖中引用的合同条款看，第 4 ～ 6 年的租赁并不是确定的。如果乙方（承租人，被审计单位）无特别的经济动因继续租，则可能第 4 ～ 6 年的租金不符合在当前确认使用权资产和租赁负债的条件。
如果乙方确有合理的经济动因续租三年，则可以考虑先以当前约定的租金水平为基础模拟测算续租三年内的租金，据此确认使用权资产和租赁负债；到三年结束后实际续租时，届时约定的租金水平如与原先的估计有差异的，则届时再作为租赁变更处理。